【裁判字號】    92,交聲,27
【裁判日期】    920516
【裁判案由】    違反道路交通管理處罰條例聲明異議
【裁判全文】
臺灣臺北地方法院交通事件裁定    九十二年度交聲字第二七號
    原處分機關  臺北市交通事件裁決所
    異  議  人
    即受處分人  甲○○
右列受處分人因違反道路交通管理處罰條例案件，對於臺北市交通事件裁決所九十一
年十二月二十三日所為之處分（原處分：北市裁三字第車裁二二─ＡＢＸ八八八○五
一號），聲明異議，本院裁定如左：
    主  文
異議駁回。
    理  由
一、按汽車駕駛人，有左列情形之一者，處新臺幣三百元以上六百元以下罰鍰，並責
    令補辦登記、補照、換照或禁止駕駛：(三)駕駛車輛未隨身攜帶駕駛執照者，道路
    交通管理處罰條例第二十五條第三款定有明文。
二、本件受處分人即異議人甲○○，於民國九十一年五月十七日二十二時四十五分許
    ，駕駛車牌號碼ＢＡＫ─一三八號重型機車，行經臺北市○○路○段二六五巷五
    十二號前，因未隨身攜帶駕駛執照，經警當場製單舉發，嗣由原處分機關以異議
    人違反道路交通管理處罰條例第二十五條第三款規定，裁處罰鍰新臺幣六百元之
    事實，有臺北市政府警察局北市警交大字第ＡＢＸ八八八○五一號舉發違反道路
    交通管理事件通知單、臺北市交通事件裁決所北市裁三字第車裁二二─ＡＢＸ八
    八八○五一號違反道路交通管理事件裁決書各一件存卷可憑。異議人提起本件異
    議辯稱：未收到罰單，是否車號錯誤云云。惟查，異議人右揭違規事實，業據證
    人即舉發警員施松輝於本院調查時到庭結證：其於右揭時、地執行勤務，當時一
    名男子駕駛機車未開大燈，其將之攔停後，駕駛人稱係甲○○，因駕駛人未帶證
    件，伊以無線電呼叫值班警員在電腦上以車牌號碼查詢上開機車之車主，經證實
    車主確實是甲○○，乃製單舉發，而該駕駛人拒絕簽收，遂在舉發單上註明拒簽
    之意旨，並將舉發單交給駕駛人等語甚詳。又按交通警察掣單舉發違反道路交通
    管理處罰條例所列之違規事實，本質上為行政處分，係公務員基於職務上之權力
    ，依法就特定之具體事件所為之具公法上效果之單方行政行為，基於公務員為公
    法上行為具有公信力之原則，該行政行為當可被推定為真正。本件異議人經本院
    二度傳喚均無正當理由不到庭，復未舉證證明警員舉發有何違誤情事，是以異議
    人所辯，尚無足採信。從而原處分機關據以援引道路交通管理處罰條例第二十五
    條第三款規定，裁處罰鍰新臺幣六百元，核無不當，本件異議為無理由，應予駁
    回。
據上論結，應依道路交通案件處理辦法第十九條，裁定如主文。
中      華      民      國      九十二      年      五    月    十六    日
                                      臺灣臺北地方法院交通法庭
                                          法  官  張  筱  琪
右正本證明與原本無異
如不服本裁定應於送達後五日內向本院提出抗告狀
                                          書記官  潘  文  賢
中      華      民      國      九十二      年      五    月    十六    日


司法院資訊處製作；財團法人民間司法改革基金會備份。
